de: Art der Spindelunterstützung: Bodengestützt; Mehrere Oberflächen/Beliebig; Stützschale; Stützbecher; Tischgestützt; Sonstige
fi: Värttinän tukimenetelmä: Lattialla tuettu; Useampi pinta / mikä tahansa; Tukikulho; Tukikuppi; Pöydällä tuettu; Muu
bg-BG: Метод за опора на вретеното: С подова опора; Многоповърхностна/всякаква; Опорна купа; Опорна чашка; С настолна опора; Друго
sv: Spindelstödsmetod: Golvstödd; Flera ytor/valfri; Stödskål; Stödkopp; Bordsstödd; Annat
zh-CN: 主轴支撑方式: 落地支撑; 多表面/任意; 支撑碗; 支撑杯; 桌面支撑; 其他
lt-LT: Verpstės atramos būdas: Remiama į grindis; Įvairūs paviršiai / bet koks; Atraminis dubenėlis; Atraminis puodelis; Remiama į stalviršį; Kita
es: Método de soporte del huso: Con soporte de suelo; Superficie múltiple/cualquiera; Cuenco de soporte; Copa de soporte; Con soporte de mesa; Otro
sk-SK: Spôsob uloženia vretena: S podporou na zemi; Na viaceré povrchy/akékoľvek; Podporná miska; Podporný pohárik; S podporou na stole; Iné
pt-BR: Fuso suporte método: Apoiado no chão; Várias superfícies/qualquer; Tigela de suporte; Copo de suporte; Apoiado na mesa; Outros
ja: スピンドルサポート方法: 床支持; マルチサーフェス/任意; サポートボウル; サポートカップ; 卓上支持; その他
hu: Orsó támasztási módja: Padlón támaszkodó; Többféle felület/bármilyen; Támasztótál; Támasztócsésze; Asztalon támaszkodó; Egyéb
ru: Способ опоры веретена: Напольный; Для любой поверхности; Опорная чаша; Опорный кубок; Настольный; Другое
el: Μέθοδος στήριξης ατράκτου: Στήριξη στο δάπεδο; Πολλαπλών επιφανειών/οποιαδήποτε; Μπολ στήριξης; Κύπελλο στήριξης; Στήριξη σε τραπέζι; Άλλο
zh-TW: 紡綞支撐方式: 落地支撐; 多表面/任何表面; 支撐碗; 支撐杯; 桌面支撐; 其他
sl-SI: Način podpiranja vretena: Talno podprto; Za več površin/katero koli; Podporna posoda; Podporna skodelica; Namizno podprto; Drugo
tr: Mil destek yöntemi: Zeminden destekli; Çoklu yüzey/herhangi biri; Destek çanağı; Destek kabı; Masaüstünden destekli; Diğer
nb: Spindelstøttemetode: Gulvstøttet; Flere overflater / alle; Støtteskål; Støttekopp; Bordstøttet; Annet
cs: Metoda podpory vřetena: S oporou o podlahu; Na více povrchů / jakýkoli; Opěrná miska; Opěrný kalíšek; S oporou o stůl; Jiné
pl: Metoda podparcia wrzeciona: Oparte o podłogę; Wielopowierzchniowe / dowolne; Misa podpierająca; Miseczka podpierająca; Oparte o blat; Inne
fr: Mode de soutien du fuseau: Soutenu par le sol; Multi-surface / Tous; Bol de support; Coupe de support; Soutenu par la table; Autre
nl: Spindel ondersteuningsmethode: Op de vloer; Meerdere oppervlakken/elk; Ondersteunende kom; Ondersteunende beker; Op tafel; Overige
th: วิธีช่วยเหลือ Spindle: ตั้งพื้น; หลายพื้นผิว/ทุกพื้นผิว; รองด้วยชาม; รองด้วยถ้วย; ตั้งโต๊ะ; อื่นๆ
ko: 스핀들 지지 방식: 바닥 지지형; 다중 표면/전체; 지지 보울; 지지 컵; 탁상 지지형; 기타
vi: Phương pháp hỗ trợ trục chính: Tựa trên sàn; Đa bề mặt/Bất kỳ; Chén tựa; Cốc tựa; Tựa trên mặt bàn; Khác
it: Metodo di automazione del fuso: Da terra; Multisuperficie/qualsiasi; Coppa di supporto; Coppetta di supporto; Da tavolo; Altro
da: Spindelstøttemetode: Gulvstøttet; Forskellige overflader/hvilken som helst; Støtteskål; Støttekop; Bordstøttet; Andet
ro-RO: Metodă de sprijinire a fusului: Susținut pe podea; Multi-suprafață/orice; Bol de suport; Cupă de suport; Susținut pe blat; Altele
hr-HR: Metoda podrške vretena: S podnom podrškom; Više površina / bilo koje; Potporna zdjela; Potporna čašica; S podrškom za stol; Ostalo
en: Spindle support method: Floor-supported; Multi-surface/any; Support bowl; Support cup; Tabletop-supported; Other
pt-PT: Método de suporte do fuso: Apoiado no chão; Várias superfícies/qualquer; Taça de suporte; Copo de suporte; Apoiado na mesa; Outro